臺灣高等法院刑事判決　　　　　　　　96年度上訴字第2011號
上　訴　人
即　被　告　卯○○
上　訴　人
即　被　告　辰○○原名謝承修
上列上訴人因詐欺等案件，不服臺灣板橋地方法院94年度訴字第
1124號，中華民國96年1 月31日第一審判決（起訴案號：臺灣板
橋地方法院檢察署93年度偵字第11809、14564號），提起上訴，
本院判決如下：
    主  文
原判決關於卯○○部分撤銷。
卯○○共同常業詐欺，處有期徒刑壹年陸月。扣案之如附表四編
號十六、三四、三五、三六所示之物品（其中編號三四、三五、
三六之行動電話均不含SIM 卡）均沒收，有期徒刑部分，減為有
期徒刑玖月。
其他上訴駁回。
    事  實
一、辰○○（原名謝承修）前於民國（下同）八十五年間，因重
    利案件，經原審以八十六年訴字第二十號判處有期徒刑四月
    ，經上訴後，由本院於八十六年七月三十日以八十六年上訴
    字第二四七一號撤銷原判決，改判有期徒刑四月，嗣經最高
    法院於八十八年十月十四日以八十八年台上字第五七○一號
    判決駁回上訴確定，並於八十九年九月二十三日執行完畢。
    詎仍不知悔改，與謝旻育（為辰○○之兄，現通緝中）、吳
    采驊（為謝旻育之女友，業經原審判處有期徒刑一年二月，
    緩刑四年確定）、卯○○共同基於意圖為自己不法所有之犯
    意聯絡，並基於行使業務上登載不實文書之概括犯意聯絡，
    自九十二年三月間起至九十三年七月二日止（起訴書誤載為
    九十三年五月十五日），先由謝旻育於BBS及KK CITY開設網
    站，並以開設銘采股份有限公司（設於臺北市松山區○○○
    路○段五一之二號六樓）、克樂怡有限公司（設於臺北市○
    ○○路○段三二九巷十六號）、「咖啡大師」（設於臺北市
    松山機場附近）等投資為名，在網際網路上尋覓對象，待尋
    得對象後，再由謝旻育、卯○○出面，佯稱若以本人辦理現
    金卡、信用卡及銀行信用貸款等方式取得資金後，再投資謝
    旻育所開設之公司，每月可領高額紅利等方式，致如附表一
    所示之人陸續因而陷於錯誤，信以為真，而提供個人國民身
    分證予謝旻育；且吳采驊係位於臺北市○○路五○七號一樓
    采驊童裝行之負責人，為從事業務之人，其與謝旻育、辰○
    ○、卯○○等人明知如附表二所示之人均未在上開采驊童裝
    行任職，仍由吳采驊將其等在采驊童裝行任職之不實事項，
    登載於業務上作成之在職證明上，再由如附表一所示之人填
    載如該附表所示銀行之現金卡、信用卡、貸款等申請書，並
    持上開資料向如附表一所示銀行申辦如該附表所示之現金卡
    、信用卡或貸款而行使之，使該等銀行陷於錯誤，足生損害
    於該等銀行核發信用卡、現金卡、貸款之正確性。迨如附表
    一所示銀行核發該附表所示之現金卡、信用卡或貸款後，即
    由如附表一所示之人將取得之現金卡、信用卡、貸款交由謝
    旻育，謝旻育取得前開現金卡、信用卡後，即持該等卡片提
    領或借款，或由謝旻育、辰○○分別陪同各該持卡人前往家
    樂福三重店、板橋店及采驊童裝行（采驊童裝行之刷卡換現
    金情形詳如附表三所示），向家樂福上開店內某真實姓名年
    籍不詳之成年女子、采驊童裝行之吳采驊，分別以刷卡金額
    百分之九一之比例或扣除手續費之金額，信用卡假消費真刷
    卡之方式刷卡換取現金，而取得如附表三所示之金額，致使
    家樂福三重店、板橋店及采驊童裝行將該等刷卡單向如附表
    三所示之銀行提出付款申請而行使之，造成該等銀行亦因此
    陷於錯誤，誤認該等消費為真實，依約墊付上開刷卡款項，
    足生損害於各該銀行依約墊付款項管理之正確性，以此取得
    上開現金卡、信用卡預借現金或刷卡消費所得或取得如附表
    一所示之人所貸得之款項，共約新臺幣（下同）六百七十七
    萬六千一百六十六元，供謝旻育、辰○○、卯○○、吳采驊
    等人朋分花用，並未支付任何紅利予如附表一所示之人，而
    謝旻育等人為了使上開信用卡、現金卡可持續使用，亦僅由
    辰○○、卯○○負責繳付各該卡片每期之最低應繳金額，其
    等並恃之以維生，以之為常業。嗣於九十三年七月二十日，
    為警分別在下列地點搜索扣押：(1)謝旻育：臺北縣永和市○
    ○路三三九號四樓謝旻育住處，並扣得如附表四編號一至四
    二所示之物品；(2)辰○○：臺北市○○○路○段三二九巷十
    六號前，並扣得如附表四編號六三至第六五所示之物品；(3)
    辰○○：臺北縣中和市○○路一八八號三十樓之五，並扣得
    如附表四編號五七至六十所示之物品；(4)林彥宏：臺北市○
    ○區○○路五段一○九號七樓之十，並扣得林彥宏所有之行
    動電話一支（SIM卡號：0000000000號，手機序號：0000000
    00000000號）；(5)蕭雁蓉：臺北縣永和市○○路三三九號四
    樓謝旻育住處，並扣得如附表四編號六一至六二所示之物品
    ；(6)臺北縣土城市○○路○段二一一號十樓之三（起訴書誤
    載為「永和市」），並扣得如附表四編號四三至五六號所示
    之物品。始進而查悉上情。
二、案經丁○○、子○、庚○○、丙○○、戊○○、乙○○、丑
    ○○、辛○○、癸○○、甲○○訴由臺北縣政府警察局三重
    分局移送臺灣板橋地方法院檢察署檢察官偵查起訴。
    理  由
一、被告辰○○經合法傳喚，無正當理由不到庭，依法不待其到
    場陳述，逕行判決，核先敘明。
二、經查被告辰○○已坦認曾受被告謝旻育囑託代為繳納信用卡
    卡款及載被害人前往家樂福三重、板橋等店之事實，雖矢口
    否認有何常業詐欺、行使業務上登載不實文書之犯行，辯稱
    ：伊只是因為以開計程車為業，才受謝旻育囑託代為繳納信
    用卡卡款及載股東外出辦事情，對於謝旻育如何遊說股東或
    被害人投資事宜，伊完全不知，且伊亦有投資謝旻育共五萬
    元，而被害人亦曾於警詢中提到有收到紅利，並非完全沒有
    收到，再者，被告謝旻育拿到上開投資金後，確有經營「咖
    啡大師」、「克樂怡」餐廳等店，又被害人寅○○、壬○○
    是借錢給謝旻育，並非投資，此外，伊對於吳采驊出具不實
    在職證明部分，完全不知情云云；被告卯○○亦坦承曾受被
    告謝旻育囑託代為繳納信用卡卡款及載被害人前往銀行之事
    實，雖矢口否認有何常業詐欺、行使業務上登載不實文書之
    犯行，辯稱：伊是受僱於謝旻育，謝旻育叫伊做什麼，伊就
    做什麼，但沒有上網找女孩子云云。
三、惟查：
  (一)上開事實，業據證人即被害人蕭雁蓉、丁○○、癸○○、證
    人即共同被告吳采驊於警詢中；證人林彥宏、寅○○、壬○
    ○於警詢及原審審理時；證人即被害人庚○○、乙○○、戊
    ○○、辛○○於警詢及偵審中；證人即被害人巳○○、子○
    、丙○○、丑○○、甲○○、己○○於警詢及偵查中證述甚
    明（見原審卷二第四三頁至第五五頁、第五九頁至第六三頁
    、第六三頁至第六六頁、第六七頁至第六九頁、第七十頁至
    第七四頁、第七五頁至第七七頁、第八十頁至八四頁）（見
    九十三年度偵字第一一八○九號偵查卷第四三頁至第四五頁
    、第五四頁至第五六頁、第五九頁至第六十頁、第六三頁至
    第六四頁、第一六六頁正、反面、第一六七頁正、反面、第
    一六八頁正、反面；九十三年度偵字第一四五六四號偵查卷
    第七五頁至第七七頁、第八五頁至第八六頁、第一○八頁至
    第一一二頁、第一一五頁至第一一七頁、第一二○頁反面、
    第一二二頁至第一二五頁、第一二八頁反面至第一二九頁、
    第一三一頁至第一三五頁、第一三八頁至第一四二頁、一四
    四頁至第一四五頁、第一四七頁、第一四九頁至第一五○頁
    、第一五一頁至一五二頁、第一五四頁至第一五五頁、第一
    五八頁、第一六○頁正、反面、第一六三頁、第一六五頁正
    、反面、第一六八頁、第一七○頁正、反面、第一七三頁至
    第一七五頁、第一七七頁正、反面、第一七九頁反面），且
    互核相符；而被告謝旻育有以上開方式尋得投資者，並由投
    資者辦理信用卡、現金卡及貸款提供資金，卯○○負責克樂
    怡餐廳的吧臺工作，並與投資人洽談投資細節，辰○○則是
    負責軋票及繳交投資人之卡費，有以投資人的信用卡在家樂
    福店、采驊童裝行刷卡換現金等情，亦據被告謝旻育於警詢
    時陳述明確（見九十三年度偵字第一一八○九號偵查卷第十
    二頁、九十三年度偵字第一四五六四號偵查卷第十一頁反面
    至第十四頁、第十六頁至第十八頁），並有如附表四所示之
    物品扣案可資佐證，另亦有如附表一、附表五所示之證據在
    卷可稽，足徵被害人之指述洵屬非虛。
  (二)謝旻育雖有經營「咖啡大師」、「克樂怡有限公司」、「銘
    采股份有限公司」等，並有給付部分紅利予被害人，然謝旻
    育既需由被害人辦理信用卡、現金卡及貸款等支應上開公司
    之開支，並支付謝旻育本身之生活費用，可見被告謝旻育於
    經營上開公司時，並無資力，是其經營該等公司，及給付被
    害人部分紅利，應係為了使被害人因此誤以為確有投資情事
    ，此觀諸該等公司紛紛倒閉，且據(1)證人庚○○於原審審理
    時證述：「銘采是一家空頭公司」、「銘采公司是開在南京
    東路出租的小辦公室，我只有去過一次」、「（問：你剛剛
    說銘采公司是空頭公司，你是如何知道的？）因為銘采公司
    是巳○○的名字，而且辦公室很小，不像一間公司，沒有員
    工，我是後來才知道這樣叫做空頭公司」、「（問：你什麼
    時候才知道你是擔任銘采公司的負責人？）巳○○跟謝旻育
    有發生糾紛，謝旻育叫我去簽一些文件，謝旻育跟我承諾不
    會發生什麼事情，他說他幾個月以後就要把這間公司註銷掉
    ，謝旻育叫我在文件上簽名，我就簽，我也不知道那個就是
    擔任負責人」、「（問：你在筆錄中有提到你銘采公司是洽
    談房租的事情，是否實在？）不是我洽談，是謝旻育洽談」
    、「（問：是不是因為謝旻育在洽談房租，所以才叫你簽一
    些文件？）謝旻育要我簽文件，是帶我去政府機關簽名，謝
    旻育租那一間小辦公室我不知道」；(2)證人戊○○於警詢中
    證稱：「（問：庚○○是擔任何職位？）他是公司人頭的負
    責人」、「（問：何謂人頭公司負責人？）因為這間公司（
    指銘采股份有限公司）表面是掛他（指庚○○）的名字，實
    際上不是他在操作」、「（問：你在銘采股份有限公司上班
    期間在公司內是否有看到其他人？在作何事？）我有看到子
    ○在公司內辦理他的信用卡及現金卡」、「（問：你在銘采
    股份有限公司除了繳款之外還有做什麼事？）如有銀行打電
    話來我們公司找投資人有無在公司工作，我就跟銀行講投資
    人有這個人在這裡上班」；(3)證人巳○○於警詢中證稱：「
    （問：銘采股份有限公司的董事資料為何有你的資料？）我
    是遭受到綽號『小安』之男子的詐騙，佯稱要組織公司由小
    安負責一切事務，其他的我可以不用管，我就受其指示提供
    相關資料給他」、「（到銘采股份有限公司）我只有看到小
    安」、「他只帶我到公司晃晃隨即帶我離開公司」、「庚○
    ○、丁○○我沒有看過而且沒有聽過小安提起他們在內部幫
    忙處理公司的內務，但子○有聽小安講他是在公司內部擔任
    助理」；(4)證人丁○○於警詢中證稱：「（問：你在銘采股
    份有限公司董事資料持有股份數二萬股，是否為你投資的金
    額？）是小安說要投資一間公司，拿一些資料給我填寫，後
    來的股份數是小安加進去的」、「（問：銘采股份有限公司
    的營業項目為何？）我所知道小安開立的銘采公司是上網找
    人來投資，以投資咖啡廳及服飾店的名義來詐騙人」；(5)證
    人子○於警詢中證稱：「（問：經調閱銘采股份有限公司董
    事資料你為公司監人是否有此事？）我不知道是銘采股份有
    限公司的監察人」、「（問：銘采股份有限公司的董事資料
    為何有你的資料？）我不清楚，可能是遭受到綽號『小安』
    之男子的詐騙」、「（問：銘采股份有限營業項目為何？）
    我所知道小安開立的銘采公司是上網找人來投資」；(6)證人
    丙○○於警詢中證稱：「（問：銘采股份有限公司現在是否
    還有營業？）沒有」、「（問：謝旻育在銘采股份有限公司
    是擔任何職？）他是在公司上跟我們談論如何投資的事宜詐
    騙我們的金錢」；(7)證人壬○○於警詢中證稱：「我與謝旻
    育交往認識後，他曾帶我至位於台北市○○○路○段上的一
    家克樂怡義大利餐廳，他對我說該餐廳是他開設的。他對我
    說：他要在淡水另外開一家餐廳，但是需要資金，並拿出其
    他投資人合約書以取得我的信任，這期間他一直遊說我加入
    投資」；(8)證人甲○○於警詢中證稱：「小安說他要投資一
    家店，請我出資一起開店，這樣我也是投資人」；(9)證人吳
    采驊於警詢中證稱：「我知道當初謝旻育開設銘采公司，是
    叫巳○○以及庚○○當負責人，再由謝旻育以投資名義吸引
    被害人以辦卡方式提供資金。後來銘采公司倒閉，謝旻育就
    避不見面」等語甚明（見本院卷二第四七頁至第四九頁；九
    十三年度偵字第一四五六四號偵查卷第一三四頁、第一四一
    頁、第一四四頁、第一四五頁、第一四七頁至第一四八頁、
    第一四九頁反面、第一五一頁正、反面、第一五五頁、第一
    六○頁正、反面、第一七三頁至第一七四頁、第一七七頁、
    第一○七頁）。
  (三)被告辰○○部分：
    1.依被告辰○○於警詢自承：「（問：你替謝旻育繳款跑腿
  　　，他給你多少錢？）有時候一、二千元，金額不一定」、
    　「（問：在謝旻育的分工表上你是協助謝旻育所有事情繳
      交及開發新的投資是否有此事？）他所說的所有事情繳交
      是繳交被害人銀行最低應繳額度，如果有看到好的投資事
      業要跟他講」、「（問：據林彥宏筆錄供訴你是常聽命於
      謝旻育去處理銀行存支票及載投資人去辦理各種銀行業務
      的事？）有的」、「我總共載五、六人（名字我已忘記）
      至銀行辦理信用卡、現金卡」、「於九十二年五、六月間
      開始載他們至台北市松山區、信義區銀行」等語（見九十
      三年度偵字第一一八○九號偵查卷第二二頁反面、第二三
      頁正、反面），足徵被告辰○○不否認其有參與卡款的繳
      納及開發新的投資，且有參與上開載被害人去銀行申辦信
      用卡、現金卡；且經證人即：(1)證人謝旻育於警詢中陳述
      ：「卯○○是負責吧台，順便跟投資人談投資細節，謝承
      修（即辰○○）是負責幫我軋票及繳交投資人的卡費」；
      (2)證人寅○○於警詢中證稱：「我是在謝旻育宣稱他需要
      資金週轉，並告訴我只要有信用卡，他就有辦法拿到現金
      ，在他詐騙下，他要我跟一位綽號『小迪哥』（即是剛剛
      在辦公室這裡，你們捉到的謝承修）到三重湯臣大樓的家
      樂福以類似刷卡購物方式，填寫購物單據刷卡之後，再由
      家樂福內的工作人員（女性，四十多歲）以約九一折（即
      物價之91%） 換取現金」；(3)證人壬○○於警詢中證稱：
      「我是在謝旻育宣稱他需要資金週轉，並告訴我只要有信
      用卡，他就有辦法拿到現金，在他詐騙下，他要我跟一位
      綽號『小迪哥』（即是剛剛在辦公室這裡，你們捉到的謝
      承修）到板橋的家樂福以類似刷卡購物方式，填寫購物單
      據刷卡之後，再由家樂福內的工作人員以約九一折（即物
      價之91%） 換取現金」；(4)證人庚○○於原審審理時證稱
      ：「辰○○是帶我去辦理萬泰、富邦現金卡」、「（問：
      辰○○是否有帶你去辦理萬泰、富邦的現金卡？）是的，
      還有台新，即台新、富邦、萬泰、大眾四家現金卡都是辰
      ○○帶我去辦的」、「（問：謝旻育跟你表示說叫你去辦
      理現金卡、信用卡、貸款，他在跟你說明這些事情時，辰
      ○○是否在場？）印象中好像有過幾次，辰○○有在場」
      、「（問：這些信用卡，後來你有跟他們一起拿去使用，
      刷卡換現金之類的嗎？）謝旻育、辰○○、吳采驊會帶我
      們去吃飯、唱歌，但是我就不清楚他們是怎麼付款的方式
      」、「（問：後來刷的現金卡、信用卡、貸款，繳給銀行
      之還款情形是否清楚？）謝旻育說他會負責，叫我不要擔
      心，有時候會叫辰○○繳錢」、「我是有看過謝旻育拿所
      謂的紅利給其他人，我自己沒有拿到，因為那時候我認謝
      旻育當乾哥，而且我人在台中唸書，偶爾因為需要簽一些
      文件，謝旻育他們才會叫辰○○或其他人開賓士的小客車
      來台中載我，我才會上台北來簽」、「（問：辰○○載你
      一起辦理現金卡、信用貸款，是否是到銀行辦理？）是的
      」、「（問：辰○○載你去那裡，是否知道你要辦什麼？
      是否知道你辦理這些卡是要給謝旻育的？）知道」、「（
      問：你說除了花旗之外，其他的資料，是謝旻育、吳采驊
      給你的，辰○○是否知道這些資料是他們給你的？）應該
      知道」、「（問：所以辰○○也知道這些資料是不實在的
      ？）是」；(5)證人寅○○於原審審理時證稱：「（問：你
      這些卡片都是交給誰？）交給卯○○、辰○○」、「（問
      ：有去家樂福刷卡換現金？）有的，去過一次，是辰○○
      帶我去的」、「（問：辰○○怎麼帶你去的？）我們一起
      進去」、「細節我不清楚，謝旻育會叫集團的人做其他的
      事情，比如說謝旻育會拿錢給辰○○、卯○○去繳錢」、
      「（問：是誰帶你去辦上開那些卡片的？）主要是辰○○
      、卯○○」、「（問：你們去三重家樂福，沒有消費，但
      是有刷卡換現金，那個工作人員，是辰○○去找她，還是
      你去找她的？）是辰○○帶我去那裡的，是辰○○找她說
      要刷卡換現金的，那時候我是用我的花旗銀行的信用卡，
      我並不認識那個女的」、「（問：錢是辰○○拿走？）是
      的」；(6)證人林彥宏於原審審理時證稱：「卯○○、辰○
      ○都是聽謝旻育的話辦理一些事情，比如說拿被害人的卡
      去提錢、去繳錢」；(7)證人壬○○於原審審理時證稱：「
      另一張在家樂福辦的那張信用卡，謝旻育說可以到家樂福
      刷卡換現金，是辰○○開車帶我去板橋的家樂福，辰○○
      有下車跟我一起進去，辰○○就找壹個特定的人，我不知
      道是誰，先在收銀台刷卡、簽名，然後剛剛那個特定的人
      、辰○○就帶我到小房間，那個特定的人跟辰○○就以剛
      剛刷的金額打九一折換取現金，錢就是庭上的辰○○拿走
      ，後來辰○○就載我回去我原來的公司」；(8)證人辛○○
      於原審審理時證稱：「庭上的被告辰○○、辰○○他哥哥
      自稱『小安』的人有帶我去過，去兩、三次以上，去三重
      的家樂福，找壹個小姐，叫我把卡拿出來刷，然後該小姐
      就會把現金拿給小安」、「（問：妳去刷卡換現金時，辰
      ○○會跟你一起過去？）會的」、「（問：你到家樂福後
      ，去找刷卡換現金的人，是誰去找的？）是小安跟辰○○
      帶我過去的」、「只要我的信用卡交易明細中有到三重家
      樂福刷卡的，就是謝旻育、辰○○帶我去刷卡換現金的」
      、「這一張台新信用卡我並沒有放在謝旻育那裡，只是有
      拿到三重家樂福刷卡，只有兩筆到家樂福刷卡換現金跟謝
      旻育、辰○○有關，其他都是我自己消費的」等語在卷（
      見九十三年度偵字第一四五六四號偵查卷第十二頁反面、
      第一六八頁至第一六九頁、第一七四頁至第一七五頁；原
      審卷二第四四頁至第四六頁、第四八頁、第五十頁、第五
      九頁至第六二頁、第六五頁、第七十頁、第七六頁、第七
      八頁），且各該證人所述互核相符；而被告辰○○於上開
      犯罪事實中係負責協助所有事情繳交、開發新的投資及貸
      款詢問、零用等，亦據上開分工表記載甚明，再參以上開
      證人寅○○、壬○○、辛○○所述，被告辰○○既親自帶
      其等進入家樂福賣場刷卡換現金，自無不知被告謝旻育上
      開詐欺、偽造私文書犯行之理。被告辰○○辯稱伊只是單
      純依被告謝旻育之指示，負責繳交卡款、載送被害人云云
      ，要無可採。
    2.被告辰○○之辯護人雖於原審審理時辯稱證人庚○○說辰
      ○○沒有隨證人進去填寫信用卡、現金卡等資料，嗣後又
      說被告辰○○知道這些信用卡資料是不實的，前後矛盾，
      所述不實云云（見原審卷二第五六頁），然證人庚○○於
      原審審理時證稱：「（問：你填寫的申請書，辰○○是否
      有看過？）辰○○主要是開車，當司機，我填寫的資料，
      印象中是沒有給辰○○看過」、「（問：辰○○有無跟你
      一起進去？）沒有印象」等語在卷（見原審卷二第四四頁
      、第五十頁），只是對於被告辰○○是否有一起進入銀行
      辦理信用卡、現金卡或貸款，或看過該等申請資料為陳述
      ，並未明確認明被告辰○○是否有陪同進入銀行，且被告
      辰○○是否明知該等申請資料是否虛偽，亦不以證人庚○
      ○有提示上開申請書或被告辰○○有與證人庚○○一同進
      入銀行辦理為必要，況被告辰○○應知悉並參與被告謝旻
      育上開詐欺、偽造私文書等犯行，已如前述，是被告辰○
      ○辯護人以上開證人庚○○所述，推認證人庚○○證言不
      實云云，尚無可採。又被告辰○○並未參與投資被告謝旻
　　　育一節，已據其於警詢中自承：「（問：你有無投資你哥
  　　哥謝旻育？）沒有」（見九十三年度偵字第一一八○九號
    　偵查卷第二二頁），是其於原審審理時辯稱伊亦投資了五
      萬元，也是被害人云云，亦無可信。
  (四)被告卯○○部分：
  　被告卯○○於警詢及偵審中均不否認有替被告謝旻育代為繳
    納被害人之信用卡刷卡費用及駕車載被害人前往銀行辦理事
    情等事實，且坦認被告謝旻育確有要伊找投資人（見九十三
    年度偵字第一一八○九號偵查卷第七四頁），核與證人謝旻
    育及上開庚○○等證述情節相符，堪信為真實。而依(1)證人
    寅○○於警詢中證述：「九十三年五月初我經由網路認識卯
    ○○，後來交往成為男女朋友，就在克樂怡義大利餐廳打工
    ，就認識了謝旻育，但是我都叫他大哥，不知道他叫什麼名
    字。卯○○告訴我只要辦卡來投資，就有紅利可以分，我就
    去辦理一張花旗銀行信用卡給店裡面買東西用，還有預借現
    金給卯○○拿給店裡支付開銷。總共已欠銀行卡債新臺幣十
    三萬」；(2)證人乙○○於警詢中證稱：「卯○○的部分是幫
    謝旻育的投資人繳交銀行最低應交金額及幫謝旻育上網找投
    資人」、「於九十三年四月份左右謝旻育開車帶我至台北縣
    新莊市○○路的保齡球館聊天，當時有遇到卯○○他帶了一
    名投資人，女的年約二十餘歲與謝旻育、卯○○在談如何投
    資咖啡廳的事宜」等語（見九十三年度偵字第一四五六四號
    偵查卷第一六八頁、第一二八頁反面），再參以被告卯○○
    於警詢及偵查中所述：「我帶我女朋友寅○○到克樂怡吃飯
    時，謝旻育主動向寅○○提及參與克樂怡有限公司投資，參
    與方式為投資十五萬，第一個月可以領四千五百元，之後每
    個月領一千元，我女朋友就去辦一張花旗銀行的卡片來投資
    ，他大約投資了十五萬元」、於偵查中供稱：「是謝旻育本
    人跟我女朋友講的，我女朋友好像投資十五萬，每月拿一千
    五百元，每三個月發放一次」等語（見九十三年度偵字第一
    一八○九號偵查卷第七三頁、第一二二頁、第一六五頁反面
    ），足徵被告卯○○在受被告謝旻育指示尋找投資人後，確
    亦有找來證人寅○○進行上開投資，此觀諸被告謝旻育於警
    詢中證稱：「卯○○是負責吧台，順便跟投資人談投資細節
    ，謝承修是負責幫我軋票及繳交投資人的卡費」等語甚明（
    見九十三年度偵字第一四五六四號偵查卷第十二頁反面）。
    是被告卯○○辯稱伊只有代為繳納卡款及載送被害人前往銀
    行，並未找人投資被告謝旻育云云，自無可採。
  (五)綜上所述，被告辰○○、卯○○所辯，均無足信。本件事證
    明確，被告辰○○、卯○○二人犯行洵堪認定。
四、查被告行為後，刑法業於九十四年二月二日修正公布，九十
    五年七月一日起施行。按「行為後法律有變更者，適用行為
    時之法律，但行為後之法律有利於行為人者，適用最有利於
    行為人之法律」，修正後刑法第二條第一項定有明文。此條
    規定係規範行為後法律變更所生新舊法比較適用之準據法，
    本身尚無新舊法比較之問題，於新法施行後，應一律適用新
    法第二條第一項之規定，為「從舊從輕」之比較，先予敘明
    ，再按本次法律變更，比較時應就罪刑有關之共犯、未遂犯
    、想像競合犯、牽連犯、連續犯、結合犯，以及累犯加重、
    自首減輕暨其他法定加減原因（如身分加減）與加減例等一
    切情形，綜其全部罪刑之結果而為比較（最高法院九十五年
    五月二十三日九十五年度第八次刑事庭會議決議參照）。茲
    就本件新舊法比較結果敘述如下：
  (一)查修正前刑法第二十八條規定：「二人以上共同實施犯罪之
    行為者，皆為正犯」，修正後刑法第二十八條規定：「二人
    以上共同實行犯罪之行為者，皆為正犯」。修正後刑法第二
    十八條規定之共同正犯，基於個人責任原則及法治國人權保
    障，限於直接從事構成犯罪事實之行為者（含共謀共同正犯
    ），排除「陰謀共同正犯」及「預備共同正犯」之類型，是
    修正後之共同正犯之可罰性要件之範圍業已限縮，應以修正
    後之規定較有利於行為人，惟被告既係直接從事構成犯罪事
    實之行為，且整體比較結果，則修正前刑法第二十八條規定
    ，對之亦無不利。
  (二)被告行為後，刑法第五十六條連續犯之規定，業於九十四年
    二月二日修正公布刪除，並於九十五年七月一日施行，則被
    告之犯行，因行為後新法業已刪除連續犯之規定，此刪除雖
    非犯罪構成要件之變更，但顯已影響行為人刑罰之法律效果
    ，自屬法律有變更，依新法第二條第一項規定，比較新、舊
    法之結果，仍應適用較有利被告之行為時即舊法論以連續犯
    。
  (三)關於被告辰○○累犯之問題，修正前刑法第四十七條規定「
    受有期徒刑之執行完畢，或受無期徒或有期徒刑一部之執行
    而赦免後，五年以內再犯有期徒刑以上之罪者，為累犯，加
    重本刑至二分之一」，而修正後之刑法第四十七條第一項則
    規定「受徒刑之執行完畢，或一部之執行而赦免後，五年以
    內故意再犯有期徒刑以上之罪者，為累犯，加重本刑至二分
    之一」，比較新舊法之結果，舊法對於被告並無不利。
  (四)查被告行為後，刑法第五十五條之規定，已於九十四年一月
    七日修正，於同年二月二日公布，並於九十五年七月一日施
    行，而將該法條刪除其中有關牽連犯之規定，就有關想像競
    合犯之規定並無刪修，經比較新舊法結果，在牽連犯方面，
    自以舊法較有利於被告，而想像競合犯部分在新法方面並無
    較有利於被告，是依新刑法第二條第一項前段規定意旨，自
    應適用行為時即修正前刑法五十五條之規定。
  (五)綜此，依整體比較之結果，依修正後刑法第二條第一項前段
    之規定，適用行為時之舊法處斷。
五、按刑法上所謂常業犯，指反覆以同種類行為為目的之社會活
    動之職業性犯罪而言，至於犯罪所得之多寡，是否恃此犯罪
    為唯一之謀生職業，則非所問，縱令兼有其他職業，仍無礙
    於該常業犯罪之成立（最高法院八十五年度臺上字第五一○
    號判例參照）。查被告辰○○、卯○○與謝旻育、吳采驊間
    假藉投資公司為手段，對如附表一所示之人施以詐術，誘使
    其等陷於錯誤，而辦理信用卡、現金卡或貸得款項供被告辰
    ○○、卯○○、謝旻育、吳采驊花用，卻無實際投資，目的
    在詐取投資人之金錢，依彼等實施犯罪之手段、時間、被害
    人數、及詐得之金額所示，顯屬反覆以同種類行為為目的之
    社會活動之職業性犯罪，自屬常業犯無疑。核被告所為，係
    犯刑法第三百四十條之常業詐欺罪。次查被告辰○○、卯○
    ○行為後，刑法第三百四十條常業詐欺罪之規定，業於九十
    五年二月二日修正公布刪除，並於九十五年七月一日施行，
    惟本件被告辰○○、卯○○所犯本罪之時間在刑法修正施行
    前，而依當時常業詐欺罪之規定，其法定本刑為一年以上七
    年以下有期徒刑，得併科新台幣五萬元以下罰金，刑法修正
    後，因常業犯已經刪除，應將所犯詐欺數罪分論併罰，合併
    計算其法定最高本刑，本件被告辰○○、卯○○所為詐欺犯
    行非僅其一，若依數罪併罰論處，其應而所量處之刑顯較原
    常業犯之法定刑為重，依刑法第二條第一項之規定，比較新
    、舊法結果，應適用修正前刑法第三百四十條之常業詐欺罪
    ，較有利於被告辰○○、卯○○。又被告辰○○、卯○○與
    謝旻育、吳采驊間，均明知如附表二所示之人均未在采驊童
    裝行工作，卻由吳采驊出具其等均在采驊童裝行任職之不實
    在職證明，由其等持向銀行辦理信用卡、現金卡而行使之，
    涉犯刑法第二百十六條、第二百十五條行使業務上登載不實
    文書罪。其等登載不實後持以行使，登載不實之低度行為為
    行使之高度行為所吸收，不另論罪。被告前開多次行使業務
    登載不實行為，時間緊密，犯罪構成要件相同，顯係基於概
    括犯意為之，為連續犯，依修正前刑法第五十六條規定，以
    一罪論，並加重其刑。上開行使業務上登載不實文書罪與常
    業詐欺罪間有方法結果之牽連關係，依修正前刑法第五十五
    條規定，應論以較重之常業詐欺罪。又被告辰○○、卯○○
    、謝旻育、吳采驊間，就上開犯行，互有犯意聯絡及行為分
    擔，均為共同正犯。末查被告辰○○前於八十五年間，因重
    利案件，經本院以八十六年訴字第二十號判處有期徒刑四月
　　，經上訴後，由臺灣高等法院於八十六年七月三十日以八十
  　六年上訴字第二四七一號撤銷原判決，改判有期徒刑四月，
    嗣經最高法院於八十八年十月十四日以八十八年台上字第五
    七○一號判決駁回上訴確定，並於八十九年九月二十三日執
    行完畢，此有臺灣高等法院被告前案紀錄表一件在卷可稽，
    其於上開徒刑執行完畢後五年之內，再犯本件有期徒刑以上
    之罪，為累犯，應依修正前刑法第四十七條之規定加重其刑
    。
六、原審為如前述之論斷，審酌被告辰○○、卯○○均不思從事
    正當工作，利用一般人想要投資之心理遂行詐欺，被害人數
    非少，詐得款項高達近七百萬元，且迄今未與被害人達成和
    解，賠償被害人損失，犯後復否認犯行，態度不佳，顯無悔
    意等一切情狀，量處辰○○有期徒刑貳年，扣案之如附表四
    編號十六、三四、三五、三六所示之物品（其中編號三四、
    三五、三六 之行動電話均不含SIM卡）均沒收；卯○○有期
    徒刑壹年陸月，扣案之如附表四編號十六、三四、三五、三
    六所示之物品（其中編號三四、三五、三六之行動電話均不
    含SIM卡）均沒收，均無違誤。
    惟查被告卯○○部分，其犯罪時間在中華民國96 年4月24日
    以前，所處之刑未逾有期徒刑一年六月，合於減刑條件，應
    予減刑准許。原審未及依中華民國96年罪犯減刑條例予以減
    刑，即有未當。被告卯○○上訴意旨，或否認犯罪或請求宣
    告緩刑云云，固非可取，然原判決此部分既有可議，即屬不
    可維持，本院自應將原判決撤銷改判。爰宣告如原審所示之
    刑，惟就有期徒刑部分，依法減刑如主文所示。
    至於被告辰○○部分，其所處之刑已逾有期徒刑一年六月，
    不合於中華民國96年罪犯減刑條例第三條所定之減刑條件，
    原判決即無可議之處，被告上訴即應駁回。
據上論斷，應依刑事訴訟法第三百六十八條、第三百六十九條第
一項前段、第三百六十四條、第二百九十九條第一項前段、第三
百七十一條，刑法第二條第一項前段、修正前刑法第二十八條、
第五十六條、第三百四十條、刑法第二百十六條、第二百十五條
、修正前刑法第五十五條、第四十七條、第三十八條第一項第二
款，罰金罰鍰提高標準條例第一條前段，判決如主文。
本案經檢察官許美女到庭執行職務。
中　　華　　民　　國　　96　　年　　12　　月　　28　　日
                　刑事第五庭　審判長法　官　吳　敦
                                　　法　官　張傳栗
                                　　法　官　陳祐治
以上正本證明與原本無異。
如不服本判決，應於收受送達後十日內向本院提出上訴書狀，其
未敘述上訴之理由者並得於提起上訴後十日內向本院補提理由書
（均須按他造當事人之人數附繕本）。
                                　　書記官　蔡慧娟
中　　華　　民　　國　　97　　年　　1 　　月　　2 　　日
附錄：本案論罪科刑法條全文
刑法第215條
從事業務之人，明知為不實之事項，而登載於其業務上作成之文
書，足以生損害於公眾或他人者，處3 年以下有期徒刑、拘役或
5 百元以下罰金。
刑法第216條
行使第210條至第215條之文書者，依偽造、變造文書或登載不實
事項或使登載不實事項之規定處斷。
刑法第340條
以犯第339條之罪為常業者，處1年以上7年以下有期徒刑，得併
科5萬元以下罰金。
附表一：申請人及受詐騙銀行回函對照附表
┌────┬───────┬─────┬──────────┬────────────┐
│被害人　│申辦項目　    │詐騙金額  │證　　　  　      據│備　　                註│
│        │              │（新臺幣）│                    │                        │
├────┼───────┼─────┼──────────┼────────────┤
│庚○○  │萬泰商業銀行現│70,799元　│萬泰商業銀行營業部九│見本院資料卷一P93-97、  │
│        │金卡          │          │十四年六月二十四日泰│P162-164                │
│        │              │          │營字第09402950198 號│                        │
│        │              │          │函及94年7 月20日泰消│                        │
│        │              │          │訴字第09499901509 號│                        │
│        │              │          │函各一件            │                        │
│        ├───────┼─────┼──────────┼────────────┤
│      　│台新國際商業銀│49,842元（│台新國際商業銀行股份│見本院資料卷P143-144；本│
│        │行現金卡      │起訴書誤載│有限公司94年7 月28日│院資料卷二P1-4          │
│        │              │為49,859元│台新總法制字第094012│                        │
│        │              │）        │38號函及94年7 月11日│                        │
│        │              │　        │台新總法制字第094011│                        │
│        │              │          │04號函各一件        │                        │
│        │              │          │                    │                        │
│        ├───────┼─────┼──────────┼────────────┤
│      　│台北富邦商業銀│19,728元  │台北富邦商業銀行股份│見本院資料卷一P195-197、│
│      　│行信用貸款（萬│　        │有限公司九十四年七月│244                     │
│        │利週轉金）    │          │十二日北富銀個管字第│                        │
│        │              │          │○二八五九號函及九十│                        │
│        │              │          │四年七月二十八日北富│                        │
│        │              │          │銀個管字第○三○六八│                        │
│        │              │          │號函各一件          │                        │
│        ├───────┼─────┼──────────┼────────────┤
│      　│大眾銀行現金卡│20,420元　│大眾MUCH現金卡申請書│見本院資料卷一P252-255  │
│        │              │          │影本、現金卡帳戶查詢│                        │
│        │              │          │、大眾銀行歷史交易資│                        │
│        │              │          │料、客戶歷史明細交易│                        │
│        │              │          │資料一件            │                        │
│        ├───────┼─────┼──────────┼────────────┤
│      　│美商花旗銀行信│152,277元 │美商花旗銀行台北分行│本院資料卷二P141-157    │
│        │用卡          │          │九十四年八月十五日（│                        │
│        │              │          │九十四）政查字第7120│                        │
│        │              │          │號函一件　          │                        │
│        ├───────┼─────┼──────────┼────────────┤
│      　│日盛國際商業銀│200,000元 │日盛國際商業銀行股份│見本院資料卷一P26-29    │
│        │行信用貸款    │          │有限公司刑事陳報狀一│                        │
│        │              │          │件　                │                        │
├────┼───────┼─────┼──────────┼────────────┤
│乙○○　│中國信託商業銀│30,000元　│中國信託商業銀行股份│見本院資料卷一P117-123；│
│        │行信用卡      │          │有限公司刑事陳報狀二│201-216                 │
│        │              │          │件                  │                        │
│        │              │          │　                  │                        │
│        ├───────┼─────┼──────────┼────────────┤
│      　│聯邦商業銀行信│10,000  　│                    │本院資料卷0000-000 ；  │
│        │用卡          │          │                    │304-307                 │
│        │              │          │                    │                        │
│        │              │          │                    │                        │
│        ├───────┼─────┼──────────┼────────────┤
│      　│聯邦銀行現金卡│20,000  　│聯邦商業銀行蘆洲分行│本院資料卷一P156-160；本│
│        │              │          │2005年7 月1 日(94)聯│院資料卷二P295-300、    │
│        │              │          │蘆洲字第0092號函及94│304-307                 │
│        │              │          │年8 月25日 (94) 聯信│                        │
│        │              │          │卡字第0502號函各一件│                        │
│        ├───────┼─────┼──────────┼────────────┤
│      　│日盛銀行現金卡│20,000  　│　　　　　　　　　　│未見銀行回覆            │
│        ├───────┼─────┼──────────┼────────────┤
│      　│第一商業銀行信│20,000元  │第一商業銀行總行九十│見本院資料卷一P20-22、  │
│        │用卡          │　        │四年六月二十七日(94)│153-154                 │
│        │              │          │一總消卡財字第05426 │                        │
│        │              │          │號函及九十四年七月十│                        │
│        │              │          │五日（94）一總消卡財│                        │
│        │              │          │字第06154號函各一件 │                        │
│        ├───────┼─────┼──────────┼────────────┤
│      　│國泰世華商業銀│40,000    │國泰世華商業銀行信用│見本院資料卷一P62-64；本│
│      　│行聯合信用卡  │　        │卡業控部94年6 月28日│院卷二149、152-153      │
│        │              │          │ (94)國世卡控字第047│                        │
│        │              │          │3 號函及95年12月7日(│                        │
│        │              │          │ 95) 國世業控字第248│                        │
│        │　            │          │2號函各一件         │                        │
│        ├───────┼─────┼──────────┼────────────┤
│      　│台北富邦商業銀│20,000元　│台北富邦商業銀行股份│本院資料卷一P195-196、  │
│      　│行信用貸款（萬│　        │有限公司九十四年七月│198                     │
│      　│利週轉金，起訴│　　　　　│十二日北富銀個管字第│                        │
│        │書誤載為「現金│          │○二八五九號函一件  │                        │
│        │卡」）        │          │                    │                        │
│        ├───────┼─────┼──────────┼────────────┤
│      　│中華商業銀行現│50,000元　│中華商業銀行台北分行│見本院資料卷一P45-50、  │
│        │金卡          │          │94年6 月24日 (94) 中│P178-182                │
│        │              │          │銀北備94148 號函、中│                        │
│        │              │          │華商業銀行消費金融部│                        │
│        │              │          │94年7 月22日 (94) 中│                        │
│        │              │          │銀消字第940128號函及│                        │
│        │              │          │中華商業銀行消費金融│                        │
│        │              │          │部94年7 月22日 (94) │                        │
│        │              │          │中銀消字第940128號函│                        │
│        │              │          │各一件              │                        │
│        ├───────┼─────┼──────────┼────────────┤
│      　│台新國際商業銀│50,174元（│台新國際商業銀行股份│見本院資料卷P143-144；本│
│        │行現金卡      │起訴書誤載│有限公司94年7 月28日│院資料卷二P1-2、5-6     │
│        │              │為50,000元│台新總法制字第094012│                        │
│        │              │）　      │38 號函及94年7 月11 │                        │
│        │              │          │日台新總法制字第0940│                        │
│        │              │          │1104 號函各一件     │                        │
├────┼───────┼─────┼──────────┼────────────┤
│甲○○　│萬泰商業銀行現│69,128 元 │萬泰商業銀行94年7 月│見本院資料卷一P 88-91 、│
│        │金卡          │　        │4 日泰消訴字第094999│162、165-166            │
│        │              │　        │01357號函及94年7月20│                        │
│        │              │          │泰消訴字第0949990150│                        │
│        │              │          │9號各一件           │                        │
│        ├───────┼─────┼──────────┼────────────┤
│      　│誠泰銀行現金卡│68543元 　│誠泰商業銀行申請書影│見本院卷二P411-416      │
│        │              │          │本一件、存摺存款對帳│                        │
│        │              │          │單五紙、            │                        │
│        ├───────┼─────┼──────────┼────────────┤
│      　│花旗銀行信用卡│184941元　│美商花旗銀行台北分行│見本院資料卷二P272-282  │
│        │              │          │九十四年八月十五日（│                        │
│        │              │          │九十四）政查字第7117│                        │
│        │              │          │號函所附之帳單一件  │                        │
│        ├───────┼─────┼──────────┼────────────┤
│      　│渣打銀行信用卡│無 　     │英商渣打銀行股份有限│見本院卷二P366-369      │
│        │              │          │公司台北分公司九十五│                        │
│        │              │          │年十二月四日 (95) 渣│                        │
│        │              │          │信字第1338號函一件　│                        │
│        ├───────┼─────┼──────────┼────────────┤
│      　│中國信託國際商│50000元 　│中國信託國際商業銀行│見本院卷二P155-157、    │
│        │業銀行信用卡  │          │股份有限公司刑事陳報│238-268                 │
│        │              │          │狀一件　            │                        │
│        ├───────┼─────┼──────────┼────────────┤
│      　│台新國際商業銀│350,000元 │台新國際商業銀行股份│見本院資料卷P143-144；本│
│        │行信用貸款    │　        │有限公司94年7 月28日│院資料卷二P1-2、7-9     │
│        │              │          │台新總法制字第094012│                        │
│        │              │          │38號函及94年7 月11日│                        │
│        │              │          │台新總法制字第094011│                        │
│        │              │          │04號函各一件        │                        │
│        ├───────┼─────┼──────────┼────────────┤
│      　│新竹國際商業銀│160000元　│新竹國際商業銀行總行│見本院資料卷一P24 ；本院│
│        │行信用貸款    │          │九十四年六月二十日竹│卷二P393                │
│        │              │          │商銀卡險字第09408337│                        │
│        │              │          │號函及95年12月12日竹│                        │
│        │              │          │商銀個金險字第095348│                        │
│        │              │          │08號出各一件        │                        │
├────┼───────┼─────┼──────────┼────────────┤
│丙○○　│花旗銀行信用卡│168,524元 │美商花旗銀行台北分行│見本院資料卷二P283-294  │
│        │              │　        │九十四年八月十五日（│                        │
│        │              │          │九十四）政查字第7118│                        │
│        │              │          │號函所附之帳單一件  │                        │
│        ├───────┼─────┼──────────┼────────────┤
│      　│台新國際商業銀│48,000元　│台新國際商業銀行股份│見本院資料卷P143-144；本│
│        │行信用卡      │          │有限公司94年7 月28日│院資料卷二P1-2、10-31   │
│        │              │          │台新總法制字第094012│                        │
│        │              │          │38號函及94年7 月11日│                        │
│        │              │          │台新總法制字第094011│                        │
│        │              │          │04號函各一件        │                        │
├────┼───────┼─────┼──────────┼────────────┤
│戊○○　│日盛國際商業銀│150,000 元│日盛國際商業銀行股份│見本院資料卷一P26-28、  │
│        │行信用貸款    │　        │有限公司刑事陳報狀一│P30-35                  │
│        │              │          │件                  │                        │
│        ├───────┼─────┼──────────┼────────────┤
│      　│日盛國際商業銀│20,000元　│日盛國際商業銀行股份│見本院資料卷一P26-28、  │
│        │行現金卡      │          │有限公司刑事陳報狀一│P30-35                  │
│        │              │          │件                  │                        │
│        ├───────┼─────┼──────────┼────────────┤
│　      │台北富邦商業銀│20,000　　│台北富邦商業銀行股份│本院資料卷一P244-245    │
│　　　　│行信貸（萬利週│　　　　　│有限公司九十四年七月│                        │
│  　　　│轉金，起訴書誤│          │二十八日北富銀個管字│                        │
│        │載為現金卡）  │          │第○三○六八號函一件│                        │
│        ├───────┼─────┼──────────┼────────────┤
│      　│聯邦商業銀行  │50,000元　│聯邦商業銀行東台北分│一見本院資料卷一P70-73；│
│      　│VISA國民現金卡│          │行九十四年六月二十八│  本院資料卷二P295-296、│
│        │　　　　　　  │          │日 (94) 聯東台字第  │  P301、P308-309、P402、│
│        │              │          │0114號函、聯邦商業銀│  405；本院卷二P126-138 │
│        │              │          │行信用卡中心94年8 月│二起訴書及聯邦商業銀行信│
│        │              │          │25 日 (94)聯信卡字第│  用卡中心94年8 月25日(9│
│        │              │          │0502號函及聯邦商業銀│  4)聯信卡字第0502號函雖│
│        │              │          │行95年12月20日 (95) │  均記載戊○○雖有申辦聯│
│        │              │          │聯銀信卡字第8165號函│  邦商業銀行信用卡，然依│
│        │              │          │各一件              │  該銀行前開函所示之申請│
│        │              │          │                    │  書為同一（見本院資料卷│
│        │              │          │                    │  二P301、405） ，顯見應│
│        │              │          │                    │  為同一信用現金卡，起訴│
│        │              │          │                    │  書所載應係誤載。      │
│      　├───────┼─────┼──────────┼────────────┤
│      　│台新國際商業銀│30,000元  │台新國際商業銀行股份│見本院資料卷P143-144；本│
│        │行現金卡      │          │有限公司94年7 月28日│院資料卷二P1-2、32-34   │
│        │              │　        │台新總法制字第094012│                        │
│        │              │          │ 38 號函及94年7 月11│                        │
│        │              │          │日台新總法制字第0940│                        │
│        │              │          │1104號函各一件      │                        │
│        ├───────┼─────┼──────────┼────────────┤
│      　│花旗銀行信用卡│150,000 　│美商花旗銀行台北分行│本院資料卷二P 171-191   │
│        │              │          │九十四年八月十五日（│                        │
│        │              │          │九十四）政查字第7122│                        │
│        │              │          │號函一件            │                        │
│        ├───────┼─────┼──────────┼────────────┤
│      　│家樂福卡      │40,000  　│家福股份有限公司95年│見本院卷二P148          │
│        │              │          │12月5 日函一件      │                        │
├────┼───────┼─────┼──────────┼────────────┤
│辛○○　│台新國際商業銀│91,070元　│台新國際商業銀行股份│見本院資料卷P143-144；本│
│        │行信用卡      │　　　　　│有限公司94年7 月28日│院資料卷二P1-2、35-47   │
│        │　　　　　　　│          │台新總法制字第094012│                        │
│        │              │          │38號函及94年7 月11日│                        │
│        │              │          │台新總法制字第094011│                        │
│        │              │          │04號函各一件        │                        │
│        ├───────┼─────┼──────────┼────────────┤
│        │台新國際商業銀│81,000元　│台新國際商業銀行股份│見本院資料卷一P143-144；│
│        │行現金卡      │          │有限公司94年7 月28日│本院資料卷二P1-2、P48-49│
│        │              │          │台新總法制字第094012│                        │
│        │              │          │38號函及94年7 月11日│                        │
│        │              │          │台新總法制字第094011│                        │
│        │              │          │04號函各一件        │                        │
│      　├───────┼─────┼──────────┼────────────┤
│        │大眾銀行現金卡│72,105元　│大眾MUCH現金卡申請書│本院資料卷一P258-259    │
│        │              │          │影本、客戶歷史明細交│                        │
│        │              │          │易資料各一件　      │                        │
│      　├───────┼─────┼──────────┼────────────┤
│        │聯邦商業銀行現│47,681元　│聯邦商業銀行仁愛分行│見本院資料卷一P191-194；│
│        │金卡          │          │九十四年七月十二日 (│本院資料卷二P295、302 ；│
│        │              │          │94) 聯仁愛字第0043號│本院卷二P126、142-147   │
│        │              │          │函、聯邦商業銀行信用│                        │
│        │              │          │卡中心94年8 月25日 (│                        │
│        │              │          │94) 聯信卡字第0502號│                        │
│        │              │          │函及聯邦商業銀行95年│                        │
│        │              │          │12 月20 日 (95) 聯銀│                        │
│        │              │          │信卡字第8165號函各一│                        │
│        │              │          │件                  │                        │
│      　├───────┼─────┼──────────┼────────────┤
│        │國泰世華商業銀│100,000   │國泰世華商業銀行信卡│見本院資料卷一P58-60；本│
│        │行信用卡      │          │業控部94年6 月28日(9│院卷二P149-151、154     │
│        │              │          │4)國世卡控字第0474號│                        │
│        │              │          │函及95年12月7 日(95)│                        │
│        │              │          │國世業控字第2482號函│                        │
│        │              │          │各一件              │                        │
│      　├───────┼─────┼──────────┼────────────┤
│        │中國信託商業銀│100,184 元│中國信託商業銀行股份│見本院資料卷一P110-115、│
│        │行信用卡      │　        │有限公司刑事陳報狀三│、P231-242；本院卷二    │
│        │              │          │件                  │P155-180                │
│        ├───────┼─────┼──────────┼────────────┤
│      　│花旗銀行信用卡│154,119 　│美商花旗銀行九十四年│見本院資料卷二P235-242  │
│        │              │          │八月十五日（九十四）│                        │
│        │              │          │政查字第7114號函一件│                        │
│        ├───────┼─────┼──────────┼────────────┤
│      　│萬泰商業銀行信│76,227元　│萬泰商業銀行股份有限│見本院資料卷一P80-87、  │
│        │用卡          │          │公司94年7 月4 日泰消│168                     │
│        │              │          │訴字第09499901356 號│                        │
│        │              │          │函及94年7 月20日泰消│                        │
│        │              │          │訴字第09499901509號 │                        │
│        │              │          │函各一件            │                        │
│        ├───────┼─────┼──────────┼────────────┤
│        │萬泰商業銀行現│50,943元　│同上函　　　　　　  │見本院資料卷一P80-87、  │
│        │金卡          │          │　                  │167                     │
│        ├───────┼─────┼──────────┼────────────┤
│      　│法商佳信銀行所│50,000元　│聯邦商業銀行95年12月│見本院卷二P126、139-140 │
│        │核發之家樂福信│          │20日 (95) 聯銀信卡字│                        │
│        │用卡          │          │第8165號函、家福股份│                        │
│        │              │          │有限公司95年12月5 日│                        │
│        │              │          │函各一件            │                        │
│        ├───────┼─────┼──────────┼────────────┤
│      　│日盛國際商業銀│460,000 元│日盛國際商業銀行股份│見本院資料卷一P26-28、  │
│        │行信用貸款    │　        │有限公司刑事陳報狀一│P36                     │
│        │              │          │件                  │                        │
├────┼───────┼─────┼──────────┼────────────┤
│子○ 　 │萬泰商業銀行現│79,713元　│萬泰商業銀行股份有限│見本院資料卷一P162、170-│
│        │金卡          │          │公司94年7 月20日泰消│171                     │
│        │              │          │訴字第09499901509 號│                        │
│        │              │          │函各一件            │                        │
│        ├───────┼─────┼──────────┼────────────┤
│      　│大眾銀行現金卡│40,000  　│大眾MUCH現金卡申請書│本院資料卷一P247-251    │
│        │              │          │影本、現金卡帳戶查詢│                        │
│        │              │          │、大眾銀行歷史交易資│                        │
│        │              │          │料、客戶歷史明細交易│                        │
│        │              │          │資料各一件          │                        │
│        ├───────┼─────┼──────────┼────────────┤
│      　│台新銀行現金卡│152,852元 │台新國際商業銀行股份│見本院資料卷一P143-144；│
│        │              │　        │有限公司94年7 月28日│本院資料卷二P1-2、50-52 │
│        │              │          │台新總法制字第094012│                        │
│        │              │          │38號函及94年7 月11日│                        │
│        │              │          │台新總法制字第094011│                        │
│        │              │          │04號函各一件        │                        │
│        ├───────┼─────┼──────────┼────────────┤
│      　│聯邦商業銀行  │20,000元（│聯邦商業銀行東台北分│見本院資料卷一P75-78；本│
│        │VISA國民現金卡│起訴書誤載│行九十四年六月二十八│院資料卷二P295-296、303 │
│        │　　　　　　　│為120,000 │日 (94) 聯東台字第  │、400-401               │
│        │              │元）      │0115號函及各聯邦商業│                        │
│        │              │          │銀行信用卡中心94年8 │                        │
│        │              │          │月25日 (94) 聯信卡字│                        │
│        │              │          │第502號函各一件     │                        │
│        ├───────┼─────┼──────────┼────────────┤
│      　│花旗銀行信用卡│150,000   │美商花旗銀行台北分行│見本院資料卷二P202-217  │
│        │              │          │九十四年八月十五日 (│                        │
│        │              │          │九十四)政 查字第7110│                        │
│        │              │          │號函一件            │                        │
│        ├───────┼─────┼──────────┼────────────┤
│      　│日盛國際商業銀│290,000   │日盛國際商業銀行股份│見本院資料卷一P26-28、  │
│        │行信用貸款    │（起訴書誤│有限公司刑事陳報狀一│P37                     │
│        │              │載為350000│件                  │                        │
│        │              │元）      │                    │                        │
├────┼───────┼─────┼──────────┼────────────┤
│丑○○  │台北富邦商業銀│20,000元  │台北富邦商業銀行股份│本院資料卷一P195-196、  │
│        │行信用貸款（萬│          │有限公司九十四年七月│199；本院卷二P402-408   │
│        │利週轉金；起訴│          │十二日北富銀個管字第│                        │
│        │書誤載為現金卡│          │○二八五九號函及九十│                        │
│        │）            │          │五年十二月十五日北富│                        │
│        │              │          │銀個管字第○四九九五│                        │
│        │              │          │號函各一件          │                        │
│        ├───────┼─────┼──────────┼────────────┤
│        │台新國際商業銀│49,334元  │台新國際商業銀行股份│見本院資料卷一P143-144；│
│        │行現金卡      │          │有限公司94年7 月28日│本院資料卷二P1-2、53-75 │
│        │              │          │台新總法制字第094012│                        │
│        │              │          │38號函及94年7 月11日│                        │
│        │              │          │台新總法制字第094011│                        │
│        │              │          │04號函各一件        │                        │
│        ├───────┼─────┼──────────┼────────────┤
│        │美商花旗銀行信│171,000   │美商花旗銀行台北分行│本院資料卷二P124-139    │
│        │用卡（起訴書誤│          │九十四年八月十五日（│                        │
│        │載為現金卡）  │          │九十四）政查字第7119│                        │
│        │              │          │號函一件            │                        │
│        ├───────┼─────┼──────────┼────────────┤
│        │萬泰商業銀行現│160,000元 │萬泰商業銀行松山分行│見本院資料卷一P98-100 、│
│        │金卡          │          │九十四年六月二十三日│162、172-173            │
│        │              │          │泰松山密字第○九四○│                        │
│        │              │          │二四五○○○一號函及│                        │
│        │              │          │萬泰商業銀行股份有限│                        │
│        │              │          │公司94年7 月20日泰消│                        │
│        │              │          │訴字第09499901509 號│                        │
│        │              │          │函各一件            │                        │
│        ├───────┼─────┼──────────┼────────────┤
│        │中國信託商業銀│50,000元  │中國信託商業銀行股份│見本院資料卷一P105-108；│
│        │行信用卡      │          │有限公司刑事陳報狀二│P217-230                │
│        │              │          │件                  │                        │
├────┼───────┼─────┼──────────┼────────────┤
│巳○○  │台新國際商業銀│10328元   │台新國際商業銀行股份│見本院資料卷一P143-144；│
│        │行現金卡      │          │有限公司94年7 月28日│本院資料卷二P1-2、76-77 │
│        │              │          │台新總法制字第094012│                        │
│        │              │          │38號函及94年7 月11日│                        │
│        │              │          │台新總法制字第094011│                        │
│        │              │          │04號函各一件        │                        │
│        ├───────┼─────┼──────────┼────────────┤
│        │花旗銀行信用卡│87376元   │美商花旗銀行台北分行│見本院資料卷二P158-170  │
│        │              │          │九十四年八月十五日 (│                        │
│        │              │          │九十四)政 查字第7121│                        │
│        │              │          │號函一件            │                        │
│        ├───────┼─────┼──────────┼────────────┤
│        │大眾銀行現金卡│30000元   │大眾MUCH現金卡申請書│卷一P256-257            │
│        │              │          │影本、大眾銀行歷史交│                        │
│        │              │          │易資料各一件        │                        │
│        ├───────┼─────┼──────────┼────────────┤
│        │中華商業銀行現│50,000元  │中華商業銀行南港分行│見本院資料卷一P52-56    │
│        │金卡          │          │九十四年六月二十四日│                        │
│        │              │          │南港分行094 傳字第  │                        │
│        │              │          │0059號函一件        │                        │
│        ├───────┼─────┼──────────┼────────────┤
│        │日盛國際商業銀│200,000元 │日盛國際商業銀行股份│見本院資料卷一P26-28、  │
│        │行信用貸款    │          │有限公司刑事陳報狀一│P38                     │
│        │              │          │件                  │                        │
├────┼───────┬─────┬──────────┬────────────┤
│丁○○  │花旗銀行信用卡│159,292元 │美商花旗銀行台北分行│見本院資料卷二P218-234；│
│        │              │          │九十四年八月十五日（│本院卷三P61-95          │
│        │              │          │九十四）政查字第7113│                        │
│        │              │          │號函及九十五年十二月│                        │
│        │              │          │二十九日 (九十五)政 │                        │
│        │              │          │查字第11561 號函各一│                        │
│        │              │          │件                  │                        │
│        ├───────┼─────┼──────────┼────────────┤
│        │台新國際商業銀│40,938元  │台新國際商業銀行股份│見本院資料卷一P143-144；│
│        │行現金卡      │          │有限公司94年7 月28日│本院資料卷二P1-2、78-80 │
│        │              │          │台新總法制字第094012│                        │
│        │              │          │38號函及94年7 月11日│                        │
│        │              │          │台新總法制字第094011│                        │
│        │              │          │04號函各一件        │                        │
│        ├───────┼─────┼──────────┼────────────┤
│        │萬泰商業銀行現│20,000    │萬泰商業銀行股份有限│本院資料卷一P162；174-17│
│        │金卡          │          │公司94年7 月20日泰消│5                       │
│        │              │          │訴字第09499901509 號│                        │
│        │              │          │函各一件            │                        │
│        ├───────┼─────┼──────────┼────────────┤
│        │中華商業銀行現│50,000元  │中華商業銀行南港分行│見本院資料卷一P40-44    │
│        │金卡          │          │九十四年六月二十四日│                        │
│        │              │          │南港分行094 傳字第  │                        │
│        │              │          │0058號函一件        │                        │
│        ├───────┼─────┼──────────┼────────────┤
│        │日盛銀行現金卡│50,000    │日盛國際商業銀行股份│見本院資料卷一P26-28、  │
│        │              │          │有限公司刑事陳報狀一│P39                     │
│        │              │          │件                  │                        │
├────┼───────┼─────┼──────────┼────────────┤
│寅○○  │花旗銀行信用卡│150,000元 │美商花旗銀行台北分行│見本院資料卷二P 243-259 │
│        │              │          │九十四年八月十五日（│                        │
│        │              │          │九十四）政查字第7115│                        │
│        │              │          │號函一件            │                        │
│        ├───────┼─────┼──────────┼────────────┤
│        │萬泰商業銀行現│20000元   │萬泰商業銀行九十五年│見本院卷二P304-308      │
│        │金卡          │          │十二月二十一日泰通訴│                        │
│        │              │          │字第09500006105 號函│                        │
│        │              │          │一件                │                        │
├────┼───────┼─────┼──────────┼────────────┤
│癸○○  │大眾銀行現金卡│50000元   │大眾銀行MUCH現金卡申│見本院資料卷一P260-263  │
│        │              │          │請書影本、現金卡帳戶│                        │
│        │              │          │查詢及客戶歷史明細交│                        │
│        │              │          │易資料各一件        │                        │
│        ├───────┼─────┼──────────┼────────────┤
│        │萬泰商業銀行現│50,000元  │萬泰商業銀行板橋分行│見本院資料卷一P101-103、│
│        │金卡          │          │九十四年六月十七日板│162、176                │
│        │              │          │橋字第09401050165 號│                        │
│        │              │          │函及萬泰商業銀行股份│                        │
│        │              │          │有限公司94年7 月20日│                        │
│        │              │          │泰消訴字第0949990150│                        │
│        │              │          │9 號函各一件        │                        │
│        ├───────┼─────┼──────────┼────────────┤
│        │台新國際商業銀│50000元   │台新國際商業銀行股份│見本院資料卷一P143-144；│
│        │行現金卡      │          │有限公司94年7 月28日│本院資料卷二P1-2、81-102│
│        │              │          │台新總法制字第094012│                        │
│        │              │          │38號函及94年7 月11日│                        │
│        │              │          │台新總法制字第094011│                        │
│        │              │          │04號函各一件        │                        │
│        ├───────┼─────┼──────────┼────────────┤
│        │台新銀行信用卡│45460元   │台新國際商業銀行股份│見本院資料卷一P143-144；│
│        │（起訴書漏載）│          │有限公司94年7 月28日│本院資料卷二P1-2、81-102│
│        │              │          │台新總法制字第094012│                        │
│        │              │          │38號函及94年7 月11日│                        │
│        │              │          │台新總法制字第094011│                        │
│        │              │          │04號函各一件        │                        │
│        ├───────┼─────┼──────────┼────────────┤
│        │遠東銀行信用卡│47807元   │遠東國際商業銀行股份│本院資料卷一P000-0-000  │
│        │              │          │有限公司刑陳報狀一件│                        │
│        ├───────┼─────┼──────────┼────────────┤
│        │誠泰商業銀行信│26979元   │誠泰商業銀行94年7 月│見本院資料卷一P146-152  │
│        │用卡          │          │26日誠泰銀信卡字第  │                        │
│        │              │          │1683號函一件        │                        │
│        ├───────┼─────┼──────────┼────────────┤
│        │花旗銀行信用卡│150000元  │美商花旗銀行台北分行│見本院資料卷二P260-271  │
│        │              │          │九十四年八月十五日（│                        │
│        │              │          │九十四）政查字第7116│                        │
│        │              │          │號函所附之帳單一件  │                        │
├────┼───────┼─────┼──────────┼────────────┤
│壬○○  │台新國際商業銀│20,000元  │台新國際商業銀行股份│見本院資料卷一P143-144；│
│        │行現金卡      │          │有限公司94年7 月28日│本院資料卷二P1-2、103-12│
│        │              │          │台新總法制字第094012│3                       │
│        │              │          │38號函及94年7 月11日│                        │
│        │              │          │台新總法制字第094011│                        │
│        │              │          │04號函各一件        │                        │
│        ├───────┼─────┼──────────┼────────────┤
│        │台新國際商業銀│200,000元 │台新國際商業銀行股份│見本院資料卷一P143-144；│
│        │行信用卡（起訴│          │有限公司94年7 月28日│本院資料卷二P1-2、P103-1│
│        │書漏載）      │          │台新總法制字第094012│23                      │
│        │              │          │38號函及94年7 月11日│                        │
│        │              │          │台新總法制字第094011│                        │
│        │              │          │04號函各一件        │                        │
│        ├───────┼─────┼──────────┼────────────┤
│        │花旗銀行信用卡│124542元  │美商花旗銀行台北分行│見本院資料卷二P192-201  │
│        │              │          │九十四年八月十五日 (│                        │
│        │              │          │九十四)政 查字第7123│                        │
│        │              │          │號函一件            │                        │
│        ├───────┼─────┼──────────┼────────────┤
│        │國泰世華商業銀│無        │國泰世華商業銀行信用│見本院資料卷一P66       │
│        │行信用卡      │          │卡業控部94年6 月28日│                        │
│        │              │          │ (94)國世卡控字第047│                        │
│        │              │          │0號函一件           │                        │
├────┼───────┼─────┼──────────┼────────────┤
│林彥宏  │萬泰商業銀行現│150000元  │萬泰商業銀行九十五年│見本院卷二P304、309-311 │
│        │金卡          │          │十二月二十一日泰通訴│                        │
│        │              │          │字第09500006105 號函│                        │
│        │              │          │一件                │                        │
│        ├───────┼─────┼──────────┼────────────┤
│        │萬泰商業銀行信│35000元   │萬泰商業銀行九十五年│見本院卷二P304、312-355 │
│        │用卡          │          │十二月二十一日泰通訴│                        │
│        │              │          │字第09500006105 號函│                        │
│        │              │          │一件                │                        │
│        ├───────┼─────┼──────────┼────────────┤
│        │台新國際商業銀│150000元  │台新國際商業銀行股份│見本院卷二P357-359      │
│        │行現金卡      │          │有限公司95年12月8 日│                        │
│        │              │          │台新總法制字第      │                        │
│        │              │          │00000000006號函一件 │                        │
│        ├───────┼─────┼──────────┼────────────┤
│        │玉山銀行信用卡│9840元    │玉山銀行信用卡事業處│見本院卷二P363          │
│        │              │          │95年12月20日玉山卡 (│                        │
│        │              │          │債)字 第06120713號函│                        │
│        │              │          │一件                │                        │
├────┴───────┴─────┴──────────┴────────────┤
│總金額（新臺幣）：0000000元                                                         │
│                                                                                    │
└──────────────────────────────────────────┘
附表二：偽稱任職於采驊童裝者
┌──┬───┬──────┬──────┬─────────┬─────┐
│編號│申請人│銀　　　　行│申請資料    │偽  稱  職  業    │銀行核發卡│
│    │      │            │            │                  │號        │
│    │      │            │            │                  │          │
├──┼───┼──────┼──────┼─────────┼─────┤
│一  │巳○○│中華商業銀行│麥克現金卡申│采驊童裝行門市銷售│0000000000│
│    │      │南港分行    │請書        │員    　　　　　　│5300號現金│
│    │      │            │            │                  │卡　      │
│    │      ├──────┼──────┼─────────┼─────┤
│　　│　　　│美商花旗銀行│信用卡申請書│采驊童裝行門市    │0000000000│
│    │      │台北分行    │            │                  │903400號VI│
│    │      │            │            │                  │SA透明卡  │
│    │      ├──────┼──────┼─────────┼─────┤
│　  │　　　│大眾銀行    │大眾MUCH現金│采驊童裝行門市銷售│          │
│    │      │            │卡申請書    │員                │          │
├──┼───┼──────┼──────┼─────────┼─────┤
│二  │子○  │聯邦商業銀行│國民現金卡申│采驊童裝行門市銷售│0000000000│
│    │      │東台北分行  │請書        │                  │70104號現 │
│    │      │            │            │                  │金卡      │
│    │      ├──────┼──────┼─────────┼─────┤
│　  │　　  │萬泰商業銀行│現金卡申請書│采驊童裝行門市銷售│0000000000│
│    │      │股份有限公司│            │                  │9號現金卡 │
│    │      ├──────┼──────┼─────────┼─────┤
│　　│　　  │大眾商業銀行│大眾MUCH現金│采驊童裝行門市銷售│0000000000│
│    │      │            │卡申請書    │                  │9號現金卡 │
│    │      ├──────┼──────┼─────────┼─────┤
│　　│　　  │台新國際商業│Yoube預備金 │采驊童裝行門市銷售│0000000000│
│    │      │銀行股份有限│申請書      │                  │466號現金 │
│    │      │公司　      │            │                  │卡        │
│    │      ├──────┼──────┼─────────┼─────┤
│　　│　　  │美商花旗銀行│白金信用卡申│采驊童裝門市人員  │0000000000│
│    │      │            │請書        │                  │048603號新│
│    │      │            │            │                  │白金MASTER│
│    │      │            │            │                  │卡        │
│    │      │            │            │                  │          │
│    │      │            │            │                  │          │
│    │      │            │            │                  │          │
├──┼───┼──────┼──────┼─────────┼─────┼
│三  │庚○○│萬泰商業銀行│小額循環信用│采驊童裝行門市銷售│0000000000│已  償完畢
│    │      │股份有限公司│貸款申請書（│                  │07號      │
│    │      │            │George &Mary│                  │          │
│    │      │            │現金卡）    │                  │          │
│    │      ├──────┼──────┼─────────┼─────┤
│　　│　　　│台北富邦商業│萬利週轉金申│采驊童裝行店員    │萬利週轉金│
│    │      │銀行股份有限│請書暨約定書│                  │          │
│    │      │公司        │            │                  │          │
│    │      ├──────┼──────┼─────────┼─────┤
│　　│　　　│大眾銀行    │大眾MUCH現金│采驊童裝行門市銷售│0000000000│
│    │      │            │卡申請書    │店員              │40號現金卡│
│    │      ├──────┼──────┼─────────┼─────┤
│　　│　　　│台新國際商業│Yoube預備金 │采驊童裝行門市銷售│0000000000│
│    │      │銀行股份有限│申請書      │                  │7366號現金│
│    │      │公司        │            │                  │卡        │
│    │      ├──────┼──────┼─────────┼─────┤
│　　│　　　│美商花旗銀行│白金信用卡申│采驊童裝有限公司門│0000000000│
│    │      │            │請書        │市人員            │1號新白金 │
│    │      │            │            │                  │MASTER卡  │
│    │      │            │            │                  │          │
├──┼───┼──────┼──────┼─────────┼─────┤
│四　│戊○○│美商花旗銀行│白金信用卡申│采驊童裝行門市    │0000000000│
│    │      │            │請書        │                  │0000000號 │
│    │      │            │            │                  │新白金VIS │
│    │      │            │            │                  │卡        │
│    │      │            │            │                  │          │
└──┴───┴──────┴──────┴─────────┴─────┘
附表三：前往采驊童裝行、家樂福假消費真刷卡者
(一)采驊童裝行部分：
┌──┬──────┬────────┬─────────┬───────┐
│編號│信用卡持有名│信用卡銀行、刷卡│假消費之刷卡金額  │備          註│
│    │義人        │日期（民國）    │（新臺幣）        │              │
├──┼──────┼────────┼─────────┼───────┤
│一  │丁○○      │美商花旗銀行    │50135 （即37635 元│美商花旗銀行台│
│    │            │1.92年7 月24日：│＋2000元＋10500 元│北分行九十四年│
│    │            │37635元。       │）                │八月十五日（九│
│    │            │2.92年8 月29日：│                  │十四）政查字第│
│    │            │2000元。        │                  │7113號函一件（│
│    │            │3.92年9 月23日：│                  │見本院資料卷二│
│    │            │10500元         │                  │P219、221 、22│
│    │            │                │                  │2）           │
├──┼──────┼────────┼─────────┼───────┤
│二  │丙○○      │美商花旗銀行信用│35850元           │美商花旗銀行台│
│    │            │卡              │                  │北分行九十四年│
│    │            │92年10月28日    │                  │八月十五日（九│
│    │            │                │                  │十四）政查字第│
│    │            │                │                  │7118號函所附之│
│    │            │                │                  │帳單一件（見本│
│    │            │                │                  │院資料卷二P284│
│    │            │                │                  │）            │
│    │            ├────────┼─────────┼───────┤
│    │            │台新國際商業銀行│8588元            │台新國際商業銀│
│    │            │信用卡          │                  │行股份有限公司│
│    │            │92年12月17日    │                  │94年7 月11日台│
│    │            │                │                  │新總法制字第09│
│    │            │                │                  │401104號函各一│
│    │            │                │                  │件（見本院資料│
│    │            │                │                  │卷二P1-2、11）│
├──┼──────┼────────┼─────────┼───────┤
│三  │丑○○      │美商花旗銀行信用│9329元            │美商花旗銀行台│
│    │            │卡              │                  │北分行九十四年│
│    │            │92年12月24 日： │                  │八月十五日（九│
│    │            │20291 元。      │                  │十四）政查字第│
│    │            │                │                  │7119號函所附之│
│    │            │                │                  │帳單一件（見本│
│    │            │                │                  │院卷二P126）  │
│    │            ├────────┼─────────┼───────┤
│    │            │中國信託商業銀行│44130 元（即21580 │中國信託商業銀│
│    │            │信用卡          │元＋22550元）     │行股份有限公司│
│    │            │1.92年10月16日：│                  │刑事陳報狀所附│
│    │            │  21580元；     │                  │之客戶交易明細│
│    │            │2.92年11月7日： │                  │一紙（見本院資│
│    │            │  22550元。     │                  │料卷一P201、  │
│    │            │                │                  │225 ）        │
├──┼──────┼────────┼─────────┼───────┤
│四  │乙○○      │第一商業銀行信用│11380 元（即9800  │第一商業銀行總│
│    │            │卡              │元＋1580元）      │行九十四年七月│
│    │            │1.92年10月16日：│                  │十五日（94）一│
│    │            │9800元。        │                  │總消卡財字第06│
│    │            │2.92年11月7 日：│                  │154 號函一件（│
│    │            │1580元。        │                  │本院資料卷一  │
│    │            │                │                  │P154 ）       │
│    │            │                │                  │              │
│    │            │                │                  │              │
│    │            │                │                  │              │
│    │            │                │                  │              │
└──┴──────┴────────┴─────────┴───────┘
(二)家樂福部分：
┌──┬──────┬────────┬─────────┬───────┐
│編號│信用卡持有名│信用卡銀行、刷卡│假消費之刷卡金額（│備          註│
│    │義人        │日期（民國）    │新臺幣）          │              │
├──┼──────┼────────┼─────────┼───────┤
│一  │子○        │美商花旗銀行信  │5094元            │美商花旗銀行台│
│    │            │用卡            │                  │北分行九十四年│
│    │            │93年2 月26日    │                  │八月十五日 (九│
│    │            │                │                  │十四)政 查字第│
│    │            │                │                  │7110 號函一件 │
│    │            │                │                  │（見本院資料卷│
│    │            │                │                  │二P209）      │
├──┼──────┼────────┼─────────┼───────┤
│二  │丙○○      │台新國際商業銀行│24928 元。        │台新國際商業銀│
│    │            │信用卡          │                  │行股份有限公司│
│    │            │92年11月26日    │                  │94年7 月11日台│
│    │            │                │                  │新總法制字第09│
│    │            │                │                  │401104號函各一│
│    │            │                │                  │件（見本院資料│
│    │            │                │                  │卷二P1-2、11）│
├──┼──────┼────────┼─────────┼───────┤
│三  │丑○○      │美商花旗銀行信用│40613 元          │美商花旗銀行台│
│    │            │卡              │                  │北分行九十四年│
│    │            │93年3 月25日    │                  │八月十五日（九│
│    │            │                │                  │十四）政查字第│
│    │            │                │                  │7119號函所附之│
│    │            │                │                  │帳單一件（見本│
│    │            │                │                  │院資料卷二P129│
│    │            │                │                  │）            │
├──┼──────┼────────┼─────────┼───────┤
│四  │寅○○      │花旗銀行信用卡  │53547 元（即52480 │美商花旗銀行台│
│    │            │1.93年5 月31日：│元＋1067元）      │北分行九十四年│
│    │            │52480元         │                  │八月十五日（九│
│    │            │2.93年6月4日：  │                  │十四）政查字第│
│    │            │1067元。        │                  │7115號函一件（│
│    │            │                │                  │見本院資料卷二│
│    │            │                │                  │P244）        │
├──┼──────┼────────┼─────────┼───────┤
│五  │癸○○      │誠泰商業銀行信用│18040 元（即9840  │誠泰商業銀行94│
│    │            │卡              │元＋8200元）      │年7 月26日誠泰│
│    │            │1.93年6月7日：  │                  │銀信字第1683號│
│    │            │  9840元。      │                  │函一件（見本院│
│    │            │2.93年7月1日：  │                  │資料卷一P149）│
│    │            │  8200元        │                  │              │
│    │            ├────────┼─────────┼───────┤
│    │            │遠東國際商業銀行│15129 元          │遠東國際商業銀│
│    │            │信用卡          │                  │行股份有限公司│
│    │            │93年5 月7日     │                  │刑事陳報狀一件│
│    │            │                │                  │（見本院資料卷│
│    │            │                │                  │一P189）      │
│    │            ├────────┼─────────┼───────┤
│    │            │花旗銀行信用卡  │53480元           │美商花旗銀行台│
│    │            │93年5月5日      │                  │北分行九十四年│
│    │            │                │                  │八月十五日（九│
│    │            │                │                  │十四）政查字第│
│    │            │                │                  │7116號函所附之│
│    │            │                │                  │帳單一件（見本│
│    │            │                │                  │院資料卷二P260│
│    │            │                │                  │）            │
├──┼──────┼────────┼─────────┼───────┤
│六  │辛○○      │萬泰商業銀行信用│35136元           │萬泰商業銀行股│
│    │            │卡              │                  │份有限公司94年│
│    │            │93年7月9日      │                  │7 月4 日泰消訴│
│    │            │                │                  │字第0949990135│
│    │            │                │                  │6 號函一件（見│
│    │            │                │                  │本院資料卷一P8│
│    │            │                │                  │0 、86頁）    │
│    │            ├────────┼─────────┼───────┤
│    │            │台新國際商業銀行│85290 元（即39790 │台新國際商業銀│
│    │            │信用卡          │元＋45500 元）。  │行股份有限公司│
│    │            │1.93年3 月22日：│                  │94年7 月11日台│
│    │            │39790元。       │                  │新總法制字第09│
│    │            │2.93年3 月29日：│                  │401104號函一件│
│    │            │45500元。       │                  │（見本院資料卷│
│    │            │                │                  │二P41）       │
│    │            ├────────┼─────────┼───────┤
│    │            │花旗銀行信用卡  │59605元           │美商花旗銀行九│
│    │            │93年4月20日     │                  │十四年八月十五│
│    │            │                │                  │日（九十四）政│
│    │            │                │                  │查字第7114號函│
│    │            │                │                  │一件（見本院資│
│    │            │                │                  │料卷二P236）  │
│    │            ├────────┼─────────┼───────┤
│    │            │中國信託商業銀行│87060 元（即33108 │中國信託商業銀│
│    │            │信用卡          │元＋37572 元＋    │行股份有限公司│
│    │            │1.93年3 月18日：│16380元 ）        │陳報狀（見本院│
│    │            │33108元。       │                  │卷二P176）    │
│    │            │2.93年3月18日： │                  │              │
│    │            │37572元。       │                  │              │
│    │            │3.93年3月29日： │                  │              │
│    │            │16380元。       │                  │              │
├──┼──────┼────────┼─────────┼───────┤
│七  │壬○○      │台新國際商業銀行│11920 元。        │台新國際商業銀│
│    │            │信用卡          │                  │行股份有限公司│
│    │            │93年7 月7 日。  │                  │94年7 月11日台│
│    │            │                │                  │新總法制字第09│
│    │            │                │                  │401104號函所附│
│    │            │                │                  │之台新銀行信用│
│    │            │                │                  │卡帳單一件（見│
│    │            │                │                  │本院資料卷二P1│
│    │            │                │                  │10 ）         │
│    │            ├────────┼─────────┼───────┤
│    │            │花旗銀行        │49200元           │美商花旗銀行台│
│    │            │93年7月5日      │                  │北分行九十四年│
│    │            │                │                  │八月十五日 (九│
│    │            │                │                  │十四)政 查字第│
│    │            │                │                  │7123號函一件（│
│    │            │                │                  │見本院卷二P193│
│    │            │                │                  │）            │
├──┼──────┼────────┼─────────┼───────┤
│八  │庚○○      │美商花旗銀行信用│萬陸仟伍佰柒拾│美商花旗銀行台│
│    │            │卡              │元（即35510 元＋10│北分行九十四年│
│    │            │1.93年6 月27日：│63元）            │八月十五日（九│
│    │            │  35510元。     │                  │十四）政查字第│
│    │            │2.93年7 月27日：│                  │7120號函一件（│
│    │            │1063元          │                  │見本院資料卷二│
│    │            │                │                  │P144、146）   │
├──┼──────┼────────┼─────────┼───────┤
│九  │戊○○      │花旗銀行信用卡  │1492元            │美商花旗銀行台│
│    │            │92年12月23日    │                  │北分行九十四年│
│    │            │                │                  │八月十五日（九│
│    │            │                │                  │十四）政查字第│
│    │            │                │                  │7122號函一件（│
│    │            │                │                  │見本院資料卷二│
│    │            │                │                  │P173）        │
├──┼──────┼────────┼─────────┼───────┤
│十  │甲○○      │花旗銀行信用卡  │124750元（即69400 │美商花旗銀行台│
│    │            │1.93年5 月28日：│元＋55350元）     │北分行九十四年│
│    │            │69400元         │                  │八月十五日（九│
│    │            │2.93年5 月31日：│                  │十四）政查字第│
│    │            │55350元。       │                  │7117號函所附之│
│    │            │                │                  │帳單一件（見本│
│    │            │                │                  │院資料卷二P273│
│    │            │                │                  │）            │
│    │            ├────────┼─────────┼───────┤
│    │            │中國信託國際商業│46146 元（即44936 │中國信託國際商│
│    │            │銀行信用卡      │＋1210元）        │業銀行股份有限│
│    │            │1.93年5月28日： │                  │公司陳報狀所附│
│    │            │44936元。       │                  │之客戶消費明細│
│    │            │2.93年5月31日： │                  │表一件（見本院│
│    │            │1210元。        │                  │卷二P244）    │
├──┼──────┼────────┼─────────┼───────┤
│十一│林彥宏      │玉山銀行信用卡  │9840元            │玉山銀行信用卡│
│    │            │93年6月30日     │                  │事業處95年12月│
│    │            │                │                  │20日玉山卡 (債│
│    │            │                │                  │)字 第06120713│
│    │            │                │                  │號函一件（見本│
│    │            │                │                  │院卷二363）   │
└──┴──────┴────────┴─────────┴───────┘
附表四：扣案物品
┌──┬──────────┬────┬───────┐
│編號│扣案物名稱          │數量    │查獲地點      │
├──┼──────────┼────┼───────┤
│一  │子○之現金卡、金融卡│拾張    │臺北縣永和市永│
│    │、信用卡            │        │貞路339號4樓  │
├──┼──────────┼────┼───────┤
│二  │陳美智之信用卡      │壹張    │同上          │
├──┼──────────┼────┼───────┤
│三  │辛○○之現金卡、信用│陸張    │同上          │
│    │卡、金融卡          │        │              │
├──┼──────────┼────┼───────┤
│四  │羅雯馨之信用卡      │張    │同上          │
├──┼──────────┼────┼───────┤
│五  │己○○之現金卡、金融│伍張    │同上          │
│    │卡、信用卡          │        │              │
├──┼──────────┼────┼───────┤
│六  │癸○○之現金卡      │貳張    │同上          │
├──┼──────────┼────┼───────┤
│七  │王儷穎之現金卡交易明│壹張    │同上          │
│    │細                  │        │              │
├──┼──────────┼────┼───────┤
│八  │乙○○之現金卡、金融│玖張    │同上          │
│    │卡、信用卡          │        │              │
├──┼──────────┼────┼───────┤
│九  │林彥宏之金融卡、現金│肆張    │同上          │
│    │卡                  │        │              │
├──┼──────────┼────┼───────┤
│十  │張皓程之現金卡      │壹張    │同上          │
├──┼──────────┼────┼───────┤
│十一│丑○○之信用卡、現金│肆張    │同上          │
│    │卡                  │        │              │
├──┼──────────┼────┼───────┤
│十二│庚○○之金融卡、現金│貳張    │同上          │
│    │卡                  │        │              │
├──┼──────────┼────┼───────┤
│十三│謝靜筠之板信銀行存摺│壹本    │同上          │
│    │                    │        │              │
├──┼──────────┼────┼───────┤
│十四│壬○○之現金卡      │壹張    │同上          │
├──┼──────────┼────┼───────┤
│十五│房屋租賃契約書      │壹本    │同上          │
├──┼──────────┼────┼───────┤
│十六│分工表              │壹張    │同上（謝旻育所│
│    │                    │        │有）          │
├──┼──────────┼────┼───────┤
│十七│克樂怡有限公司投資契│壹本    │同上          │
│    │約書                │        │              │
├──┼──────────┼────┼───────┤
│十八│乙○○之房屋租賃契約│壹本    │同上          │
│    │書                  │        │              │
├──┼──────────┼────┼───────┤
│十九│大都會國際商務中心股│壹本    │同上          │
│    │份有限公司租賃契約書│        │              │
├──┼──────────┼────┼───────┤
│二十│銘采股份有限公司之存│壹本    │同上          │
│    │摺                  │        │              │
├──┼──────────┼────┼───────┤
│二一│乙○○之板信銀行存摺│壹本    │同上          │
│    │（含金融卡）        │        │              │
├──┼──────────┼────┼───────┤
│二二│謝依芬之板信商銀存摺│壹本    │同上          │
│    │（含金融卡）        │        │              │
├──┼──────────┼────┼───────┤
│二三│蕭雁蓉之玉山銀行存摺│壹本    │同上          │
│    │（含金融卡）        │        │              │
├──┼──────────┼────┼───────┤
│二四│林彥宏之玉山銀行存摺│壹本    │同上          │
├──┼──────────┼────┼───────┤
│二五│李欣怡之遠東商銀存摺│壹本    │同上          │
├──┼──────────┼────┼───────┤
│二六│克樂怡有限公司之遠東│壹本    │同上          │
│    │商銀存摺            │        │              │
├──┼──────────┼────┼───────┤
│二七│子○之遠東商銀存摺  │壹本    │同上          │
├──┼──────────┼────┼───────┤
│二八│子○之日盛商銀存摺  │壹本    │同上          │
├──┼──────────┼────┼───────┤
│二九│銘采股份有限公司大印│壹顆    │同上          │
├──┼──────────┼────┼───────┤
│三十│陳智美之印章        │壹顆    │同上          │
├──┼──────────┼────┼───────┤
│三一│丙○○之印章        │壹顆    │同上          │
├──┼──────────┼────┼───────┤
│三二│丁○○之印章        │壹顆    │同上          │
├──┼──────────┼────┼───────┤
│三三│庚○○之印章        │壹顆    │同上          │
├──┼──────────┼────┼───────┤
│三四│0000000000號行動電話│壹支    │同上（謝旻育所│
│    │                    │        │有）          │
├──┼──────────┼────┼───────┤
│三五│0000000000號行動電話│壹支    │同上（謝旻育所│
│    │                    │        │有）          │
├──┼──────────┼────┼───────┤
│三六│0000000000號行動電話│壹支    │同上（謝旻育所│
│    │                    │        │有）          │
├──┼──────────┼────┼───────┤
│三七│遠東商業銀行金融卡（│壹張    │同上          │
│    │00000000000000號）  │        │              │
├──┼──────────┼────┼───────┤
│三八│板信商業銀行金融卡（│壹張    │同上          │
│    │00000000000000號）  │        │              │
├──┼──────────┼────┼───────┤
│三九│日盛商業銀行金融卡（│壹張    │同上          │
│    │00000000000000號）  │        │              │
├──┼──────────┼────┼───────┤
│四十│板信商業銀行金融卡（│壹張    │同上          │
│    │00000000000000號）  │        │              │
├──┼──────────┼────┼───────┤
│四一│遠東商業銀行金融卡（│壹張    │同上          │
│    │0000000000000號）   │        │              │
├──┼──────────┼────┼───────┤
│四二│授權委任管理書、契約│壹本    │同上          │
│    │書、解約書、同意書  │        │              │
├──┼──────────┼────┼───────┤
│四三│存摺                │拾貳本  │臺北縣土城市中│
│    │                    │        │央路2 段211 之│
│    │                    │        │3 號10樓      │
├──┼──────────┼────┼───────┤
│四四│金融卡              │柒張    │同上          │
├──┼──────────┼────┼───────┤
│四五│支票簿              │壹本    │同上          │
├──┼──────────┼────┼───────┤
│四六│支票送款簿          │壹本    │同上          │
├──┼──────────┼────┼───────┤
│四七│匯款單              │貳拾張  │同上          │
├──┼──────────┼────┼───────┤
│四八│契約書              │拾貳份  │同上          │
├──┼──────────┼────┼───────┤
│四九│記事本              │肆本    │同上          │
├──┼──────────┼────┼───────┤
│五十│身分證影本          │玖張    │同上          │
├──┼──────────┼────┼───────┤
│五一│信用卡帳單          │伍張    │同上          │
├──┼──────────┼────┼───────┤
│五二│行動電話            │壹支    │同上          │
├──┼──────────┼────┼───────┤
│五三│SIM卡               │壹張    │同上          │
├──┼──────────┼────┼───────┤
│五四│印章                │個    │同上          │
├──┼──────────┼────┼───────┤
│五五│投資人基本資料      │貳份    │同上          │
├──┼──────────┼────┼───────┤
│五六│營利事業登記證      │壹張    │同上          │
├──┼──────────┼────┼───────┤
│五七│花旗銀行信用卡（4311│壹張    │臺北縣中和市景│
│    │000000000000號）    │        │平路188 號30樓│
│    │                    │        │之5           │
├──┼──────────┼────┼───────┤
│五八│癸○○汽車動產擔保契│壹份    │同上          │
│    │約書                │        │              │
├──┼──────────┼────┼───────┤
│五九│房屋租賃契約書      │壹本    │同上          │
├──┼──────────┼────┼───────┤
│六十│吳怡蒨之克樂怡有限公│壹本    │同上          │
│    │司投資契約書        │        │              │
├──┼──────────┼────┼───────┤
│六一│蕭雁蓉之花旗銀行信用│壹張    │臺北縣永和市永│
│    │卡（0000000000000000│        │貞路339號4樓  │
│    │號）                │        │              │
├──┼──────────┼────┼───────┤
│六二│辛○○之家樂福信用卡│壹張    │同上          │
│    │（0000000000000000號│        │              │
│    │）                  │        │              │
├──┼──────────┼────┼───────┤
│六三│日盛商業銀行金融卡（│壹張    │臺北市○○○路│
│    │00000000000000號）  │        │1段329巷16號前│
├──┼──────────┼────┼───────┤
│六四│玉山銀行信用卡（4579│壹張    │同上          │
│    │000000000000號）    │        │              │
├──┼──────────┼────┼───────┤
│六五│漢神百貨信用卡（4563│壹張    │同上          │
│    │000000000000號）    │        │              │
└──┴──────────┴────┴───────┘
附件五：
┌──┬─────────────────┬───────────┐
│編號│  證據名單                        │備                 註 │
├──┼─────────────────┼───────────┤
│一  │台北縣政府警察局三重分局搜索扣押筆│見93年度偵字第11809 號│
│    │錄、扣押物品目錄表（謝承修）      │偵查卷第18頁至第19頁  │
│    ├─────────────────┼───────────┤
│    │台北縣政府警察局三重分局搜索扣押筆│見同上偵查卷第40頁至第│
│    │錄、扣押物品目錄表（蕭雁蓉）      │41頁                  │
│    ├─────────────────┼───────────┤
│    │內政部警政署刑事警察局搜索扣押筆錄│見同上偵查卷第49頁至第│
│    │扣押、物品目錄表（林彥宏）        │50頁                  │
│    ├─────────────────┼───────────┤
│  　│內政部警政署刑事警察局搜索扣押筆錄│見同上偵查卷第86頁至第│
│    │、扣押物品目錄表（謝旻育）        │92頁                  │
│    ├─────────────────┼───────────┤
│    │內政部警政署刑事警察局搜索扣押筆錄│見同上偵查卷第97頁至第│
│  　│、扣押物品目錄表（卯○○）        │99頁                  │
│    ├─────────────────┼───────────┤
│  　│台北縣政府警察局三重分局搜索扣押筆│見同上偵查卷第104 頁至│
│    │錄、扣押物品目錄表（謝承修）      │第105頁               │
│  　├─────────────────┼───────────┤
│    │吳采驊遠東商銀薪資轉帳資料        │見同上偵查卷第198 頁  │
│  　├─────────────────┼───────────┤
│    │日盛銀行信貸借款交易明細93.2-93.6 │見同上偵查卷第199 頁至│
│  　│                                  │第200 頁（子○提出，證│
│    │                                  │明係自此帳戶轉帳進入華│
│  　│                                  │吳采驊帳戶）          │
│    ├─────────────────┼───────────┤
│  　│花旗銀行信用卡申請書              │見同上偵查卷第201 頁  │
│    │                                  │（子○提供）          │
├──┼─────────────────┼───────────┤
│二  │內政部警政署刑事警察局搜索扣押筆錄│見93年度偵字第14564 號│
│  　│、扣押物品目錄表（謝旻育）        │偵查卷第22頁至第28頁  │
│    ├─────────────────┼───────────┤
│  　│台北縣政府警察局三重分局搜索扣押筆│見同上偵查卷第41頁至第│
│    │錄、扣押物品目錄表（謝承修）      │45頁                  │
│  　├─────────────────┼───────────┤
│    │內政部警政署刑事警察局搜索扣押筆錄│見同上偵查卷第61頁至第│
│  　│、扣押物品目錄表（林彥宏）        │62頁                  │
│    ├─────────────────┼───────────┤
│  　│台北縣政府警察局三重分局搜索扣押筆│見同上偵查卷第89頁至第│
│    │錄、扣押物品目錄表（蕭雁蓉        │90頁                  │
│  　│）                                │                      │
│    ├─────────────────┼───────────┤
│  　│內政部警政署刑事警察局搜索扣押筆錄│見同上偵查卷第103 頁至│
│    │、扣押物品目錄表（卯○○）        │第105頁               │
│  　├─────────────────┼───────────┤
│    │臺北市政府營利事業登記證          │見同上偵查卷第184頁   │
│  　│                                  │（銘采股份有限公司）  │
│    ├─────────────────┼───────────┤
│  　│解約同意書                        │見同上偵查卷第185 頁  │
│    │                                  │（丙○○與乙○○所簽）│
│  　├─────────────────┼───────────┤
│    │丙○○投資銘采公司契約書          │見同上偵查卷第186 頁  │
│    ├─────────────────┼───────────┤
│  　│臺灣臺北地方法院93年度票字第1291號│見同上偵查卷第187 頁至│
│    │民事裁定書、存證信函、台新現金卡交│第198 頁              │
│    │易紀錄查詢、中華商銀貸還款歷史查詢│（丁○○提出）        │
│  　│、日盛商銀客戶交易詢單、花旗信用卡│                      │
│    │帳單                              │                      │
│    │                                  │                      │
│  　├─────────────────┼───────────┤
│  　│日盛銀行信貸申請書、遠東商        │見同上偵查卷第199 頁至│
│  　│銀存摺及交易明細，日盛商銀        │第203頁（子○提出）   │
│  　│現金卡申請書、交易明細            │                      │
│    ├─────────────────┼───────────┤
│    │中國信託信用卡消費明細、萬        │見同上偵查卷第204頁至 │
│  　│泰商銀客戶交易明細、台新          │第228頁（丑○○提出） │
│  　│Yoube 金交易紀錄查詢、富邦        │                      │
│    │銀行「一本萬利」交易明細、        │                      │
│    │花旗信用卡消費明細、中華電        │                      │
│  　│信00000000帳單                    │                      │
│  　├─────────────────┼───────────┤
│  　│富邦商銀客戶存提紀錄單、中        │見同上偵查卷第229頁至 │
│  　│華商銀貸還款歷史查詢、第一        │第261頁（乙○○提出） │
│  　│商銀信用卡消費明細、大眾銀        │                      │
│    │行交易查詢清單、日盛商銀客        │                      │
│　  │戶歷史交易查詢單、台新Youb        │                      │
│　　│e 金交易紀錄查詢、聯邦國民        │                      │
│　　│現金貸款交易查詢、中信託信        │                      │
│　　│用卡消費明細、聯邦信用卡消        │                      │
│　　│費明細、家樂福信用卡消費明        │                      │
│　　│細、新光當鋪當票                  │                      │
│　　├─────────────────┼───────────┤
│　　│日盛商銀客戶歷史交易查詢單        │見同上偵查卷第262 頁至│
│　　│、大眾銀行交易查詢清單、花        │第285頁（庚○○提出） │
│　　│旗信用卡消費明細、萬泰商銀        │                      │
│    │客戶交易明細、台新Yoube 金        │                      │
│    │交易紀錄查詢                      │                      │
└──┴─────────────────┴───────────┘
